臺灣臺南地方法院刑事判決　　　　　　　　九十年度易字第二三八號
　　公　訴　人　臺灣台南地方法院檢察署檢察官
　　被　　　告　乙○○
　　　　　　　　甲○○
右列被告等因賭博案件，經檢察官提起公訴（九十年度偵字第一０四一０號），本院
判決如左：
    主  文
乙○○、甲○○共同以賭博為常業，乙○○處有期徒刑伍月，如易科罰金，以參佰元
折算壹日；甲○○處有期徒刑月，如易科罰金，以參佰元折算壹日。
扣案如附表所示之物均沒收。
    事  實
一、乙○○係「永發電子遊藝場」之負責人，僱用甲○○，共同基於常業賭博犯意聯
    絡，自民國九十年七月間某日起，至同年九月七日止，在台南市○○路二號二樓
    之一公眾得出入場所，經營「永發電子遊藝場」，並提供如附表所示之機具共四
    十八臺，與不特定人賭博財物，並由甲○○負責為賭客開洗分之工作。其賭法為
    ：凡參賭博者，賭客每次至少以新台幣（下同）一百元向甲○○開啟電玩一百分
    （一比一）押注，如押中，賭客可得不等倍數之分數，並得以所贏得之分數換取
    開分卡，再持該開分卡再玩或以之兌換現金；不中，則押注金歸乙○○所有。甲
    ○○及乙○○即以此方式獲取薪資及利益，並恃該收入維生，以之為常業。嗣於
    九十年九月七日二十二時十分許，經台南市警察局第五分局警員，當場查獲賭客
    張育林（另為職權不起訴處分）以賭博所贏得之二百分向甲○○兌換賭資二百元
    ，並扣得如附表所示之物。
二、案經台南市警察局第五分局報告臺灣台南地方法院檢察署檢察官偵查起訴。
    理  由
一、訊據被告甲○○、乙○○二人對於賭客張育林以賭博所贏得之二百分向被告甲○
    ○兌換現金二百元一事均矢口否認，被告甲○○辯稱：「我是負責電腦的清潔工
    作，當天是老闆不在才代班，我對開分工作不熟悉，所以才疏忽換錢給賭客。」
    云云，另被告乙○○則辯稱「只能把開分卡用完或換積分卡，不能兌換現金或禮
    品」云云。惟查：
（一）被告乙○○雖辯稱：「只能把開分卡用完或換積分卡，不能兌換現金或禮品」
      云云。惟查，賭客張育林以賭博電動玩具所贏得之二百分向被告甲○○兌換現
      金二百元一情，業經臺南市警察局第五分局當場查獲，且證人即賭客張育林亦
      於警詢及偵查中證述明確。又被告甲○○於警詢中供述：被告乙○○係該電子
      遊藝場之負責人，且電玩規則亦為其所制訂乙節，亦為被告乙○○於本院審理
      時所是認，則賭客以賭博電玩所贏得之積分可向開分員兌換現金一事應係經被
      告乙○○許可，否則開分員豈敢擅做主張，允許賭客以所贏得之積分兌換現金
      ，而造成每日結帳時，電玩機台之積分與現金帳目不符。再茍真如被告等所辯
      ，所贏得之分數不能兌換現金或禮品，豈非只輸不贏，又何以能吸引客人前往
      消費？此外，復有臺南市政府營利事業登記證、臺南市政府電子遊戲場營業級
      別證、台南市警察局第五分局臨檢盤查紀錄及扣案如附表所示之物可資佐證。
      是被告乙○○上開所辯，顯係卸責之詞，不足採信。
（二）被告甲○○辯稱：「我是負責電腦的清潔工作，當天是老闆不在才代班，我對
      開分工作不熟悉，所以才疏忽換錢給賭客。」云云。惟查，被告甲○○於警詢
      及偵查中均供承係自九十年七月起，擔任開分員工作，月薪一萬八千元等情明
      確（見九十年九月七日警詢筆錄、九十年九月八日偵查筆錄），於本院審理時
      始改口辯稱上情，被告甲○○所辯，無非係事後畏罪飾卸之詞，委無足採。況
      被告甲○○於警查獲當時，確係擔任開分小姐一情，業據其所是認，衡情，該
      遊藝場老闆即被告乙○○應認被告甲○○已充分了解相關之開洗分事宜，始能
      放心把該遊藝場交由被告甲○○看守而回台東，豈有可能於被告甲○○尚不清
      楚開洗分事宜之際，即放任伊擔任開洗分工作？被告甲○○上開所辯，顯有違
      常情，其絕無可能係基於疏忽或不懂之情形下，擔任開洗分工作，而允許賭客
      以贏得之積分兌換金錢至明。
（三）按刑法上所謂常業犯，係指反覆以同種類之行為目的之社會活動職業性犯罪而
      言，亦即恃犯罪以維生，縱令同時兼操持其他職業，仍無礙其為常業犯罪，非
      謂常業犯必須別無其他正當職業始克構成，最高法院八十二年台上字第二０七
      一號著有判例可資參照。經查，被告乙○○及甲○○二人分別於本院審理時供
      稱：經營永發電子遊藝場一個月大概賺二、三萬元；甲○○月薪一萬八千元等
      語，衡情上開經營利潤及薪資供為一般日常生活花費均堪足夠，足認被告二人
      以上開方式獲取利益、薪水，並恃該收入維生，以之為常業至明。
（四）綜上，被告等上開所辯違反常情，顯係卸責之詞，不足採信。本件事證明確，
      被告二人犯行均足以認定。
二、核被告甲○○、乙○○二人所為，係犯刑法第二百六十七條之常業賭博罪；二人
    有犯意之聯絡及行為之分擔，為共同正犯。爰審酌被告二人犯罪之動機、目的、
    手段、所得之利益及犯罪後態度尚堪良好等一切情狀，分別量處如主文所示之刑
    ，並均諭知易科罰金之折算標準，以資懲儆。扣案如附表所示之物，分別為當場
    賭博之器具與在兌換籌碼處之財物，不問屬於被告與否，均併依刑法第二百六十
    六條第二項之規定宣告沒收。
據上論斷，應依刑事訴訟法第二百九十九條第一項前段，刑法第二十八條、第二百六
十七條、第四十一條第一條前段、第二百六十六條第二項，罰金罰鍰提高標準條例第
一條前段、第二條，判決如主文。
中      華      民      國      九十一    年      一      月    十八    日
                              臺灣臺南地方法院刑事第五庭
                                  審判長  法  官  陳  振  謙
                                          法  官  鄧  希  賢
                                          法  官  陳  映  佐
右正本證明與原本無異
如不服本判決應於送達後十日內向本院提出上訴狀
                                          書記官  陳  金  治
中      華      民      國      九十一    年      一      月    十八    日
附表：
┌──┬──────┬──────────────┬──────────┐
│編號│電動機具名稱│ 數量                       │ ＩＣ板數量         │
├──┼──────┼──────────────┼──────────┤
│一  │東方之珠    │ 貳臺                       │ 貳片               │
├──┼──────┼──────────────┼──────────┤
│二  │滿貫大亨    │ 拾臺                       │ 拾片               │
├──┼──────┼──────────────┼──────────┤
│三  │海洋雙星    │ 拾貳臺                     │ 拾貳片             │
├──┼──────┼──────────────┼──────────┤
│四  │魔鬼方塊    │ 柒臺                       │ 柒片               │
├──┼──────┼──────────────┼──────────┤
│五  │水果霸機    │ 伍臺                       │ 伍片               │
├──┼──────┼──────────────┼──────────┤
│六  │九五賽艇    │ 臺                       │ 共用壹片ＩＣ板     │
├──┼──────┼──────────────┼──────────┤
│七  │新象王      │ 壹臺                       │ 壹片               │
├──┼──────┼──────────────┼──────────┤
│八  │皇冠十三    │ 貳臺                       │ 貳片               │
├──┼──────┼──────────────┼──────────┤
│九  │５ＪＵＭＰ  │ 陸臺                       │ 陸片               │
├──┴──────┼──────────────┼──────────┤
│   總計           │ 肆拾捌臺                   │ 肆拾陸片ＩＣ板     │
├──┬──────┼──────────────┼──────────┤
│十  │賭資        │ 新臺幣貳佰元               │            │
└──┴──────┴──────────────┴──────────┘
附錄法條
刑法第二百六十七條：
  以賭博為常業者，處二年以下有期徒刑，得併科一千元以下罰金。
